Inventaris van het archief van Ch. A.van der Klaauw [levensjaren 1924-2005], 1926-1995
Nationaal Archief, Den Haag
- OPENBAAR LEVEN, B.
  - Minister van Buitenlandse Zaken, 1977-1981, B.3
    - Foto's, B.3.4
      - Foto's Nederland, B.3.4.3
        - Foto's van buitenlandse bezoekers aan Nederland., 1979-1980; 253-254; 2 omslagen
          - Foto's van diverse buitenlandse bezoekers, 1979-1981, 254; 17 stukken, waaronder 3 kleurenfoto's
            - Groepsfoto van de vertegenwoordigers van de NAVO-landen bij gelegenheid van een lunch op kasteel Duvenvoorde aangeboden door de Nederlandse minister-president; Van der Klaauw met stukken, 20 mei 1979. 2 stukken
            - Met Ahiojo, president Kameroen, en Hans Wiegel in de tuin van het Catshuis, 5 juli 1979
            - Met Moshe Dayan, Israëlische minister van buitenlandse zaken (tot 1979), juli 1979
            - Met Jean Francois Ois-Poncet, minister van buitenlandse zaken van Frankrijk, bij diens werkbezoek aan Nederland, 12 november 1979 (in tweevoud)
            - Met Yitzhak Shamir, Israelische minister van buitenlandse zaken, bij zijn werkbezoek aan Nederland voor overleg over vrede in het Midden-Oosten, 4 juni 1980
            - Met de Portugese minister-president Francisco sa Carneiro in de tuin van het Catshuis, bij een kort bezoek aan Nederland, 18 juni 1980
            - Met prins en prinses Mikasa (broer van de Japanse keizer), 1980, met begeleidend schrijven van de Japanse ambassadeur Hiroshi Uchida, 4 juli 1980. 3 stukken, kleurenfoto's
            - Met Kurt Waldheim en enkele ambtenaren bij diens bezoek aan het ministerie van Buitenlandse Zaken, ongedateerd. 2 stukken
            - Met Henry Kissinger, ongedateerd [mogelijk september 1978] (Dr. Henry A. Kissinger was op 25 september 1978 in Rotterdam voor een toespraak ter gelegenheid van het 25-jarig bestaan van het Groothandelsgebouw - maar Van der Klaauw was toen waarschijnlijk niet in Nederland).
        - Niet nader geïdentificeerde foto's - Nederland., 1977-1981; 255; 12 stukken, waaronder 1 kleurenfoto
          Bevat foto's van Van der Klaauw:
          - Bij het ontvangen van een stropdas.
          - Bij een bezoek aan de 'ambassade da Brésil' op 8 september 1980.
          - Bij de ondertekening van een verdrag in het ministerie van Buitenlandse Zaken. 5 stukken, waarvan 2 stukken in tweevoud
          - Met zijn echtgenote.
          - Met een glas Beaujolais primeur.
          - Handenschuddend met minister-president Van Agt.
          - Met een niet geïdentificeerde vrouw in het ministerie van Buitenlandse zaken.
          - Tijdens een lintjesregen in het departement. 1 kleurenfoto
      - Foto's buitenland, B.3.4.4
        - Foto's van officiële buitenlandse bezoeken van Van der Klaauw als minister, 1978-1980, 256-280; 25 omslagen
          De zwart/wit foto's zijn voor het grootste deel persfoto's, de kleurenfoto's vrijwel allemaal amateuropnamen.
          - Arabische Staten. 1978, 1981, 256; 13 stukken, waaronder 5 kleurenfoto's
            Betreft bezoeken aan onder andere Algerije in 1981, Jordanië in 1979 en Koeweit in januari 1981.
            Voor Syrië zie inv. nr. 273.
            Bevat onder andere foto met de Algerijnse minister van buitenlandse zaken M. Mohamed Benyahia en contactafdrukken van het overhandigen van een net met voetballen door minister-president Van Agt.
          - België en Luxemburg. 1978-1980, 257; 8 stukken
            Betreft vergaderingen van internationale organisaties, onder andere de EEG (Brussel, 4-5 december 1978), de NAVO (Brussel, december 1979) en de Europese Raad (Luxemburg 1-2 december 1980).
            Bevat onder andere:
            - Groepsfoto en vergaderfoto met minister-president Van Agt en andere regeringsleiders tijdens de tweedaagse EEG top, 4-5 december 1978.
            - Vergaderfoto en foto met secretaris-generaal van de NAVO Luns, december 1979.
            - Groepsfoto tijdens de Europese Raad van 1-2 december 1980.
          - Bondsrepubliek Duitsland. 1978-1980, 258; 22 stukken
            Betreft bezoeken aan Kleef (1978), Bonn, Düsseldorf en West-Berlijn (1979) en minister van buitenlandse zaken Genscher (1980)
            1. Bezoek met Van Agt aan Helmut Schmidt, Kleef, ter voorbereiding op de EU-top over een nieuw monetair systeem), 1 december 1978. 4 stukken
            2. Bezoek op uitnodiging van minister Genscher van Buitenlandse Zaken, van 12 tot 15 augustus 1979 aan:
            - Bonn, voor overleg over veiligheid, op 13 augustus. 3 stukken
            - Düsseldorf. 5 stukken
            - West-Berlijn, met bezoek aan Gedenkstätte Plötzensee met burgemeester Wolfang Lüder, op 15 augustus. 9 stukken
            3. Receptie aangeboden door Genscher op 24 september 1980. 1 stuk
          - China. 1980, 259; 39 stukken, waaronder 24 kleurenfoto's
            Betreft: bezoek van 28 oktober tot 4 november 1980 met minister-president Van Agt en beider echtgenotes.
            Bevat foto's van onder andere:
            - Van der Klaauw en de Chinese minister van buitenlandse zaken Huang Hua bij de ondertekening van een akkoord voor samenwerking op economisch, technisch en cultureel terrein tussen Nederland en China.
            - Xian. 6 stukken, kleurenfoto's
            - Een bezoek aan het platteland (school, vissers, ganzen, boeren). 18 stukken, kleurenfoto's.
            - Een diner met minister-president Van Agt en beider echtgenotes. 3 stukken.
            - Wuxi. 4 stukken, waarvan een in tweevoud.
            - Een bezoek aan onder andere aan een voorstelling van acrobaten. 6 stukken.
            - Van der Klaauw en zijn echtgenote bij een borstbeeld van Mao tijdens de tussenlanding in Kim Ming op weg van India naar Japan.
          - Duitse Democratische Republiek (DDR). 1980, 260; 30 stukken, waaronder 12 kleurenfoto's
            Betreft: een officieel bezoek aan de DDR in april 1980
            - Met partijleider Erich Honnecker (een zwart/wit foto en een kleurenfoto beide in tweevoud)
            - Met minister van buitenlandse zaken Oskar Fischer (in vijfvoud en twee kleurfoto's, waarvan een in tweevoud)
            - Van een kanslegging bij het herdenkingsmonument voor slachtoffers van het fascisme
            - Van de ondertekening van een verdrag inzake samenwerking op wetenschappelijk en cultureel terrein (in tweevoud en een kleurenfoto)
            - Tijdens overleg (twee kleurenfoto's, elk in drievoud)
            - Tijdens voor en tijdens een diner (twee foto's, in tweevoud)
            - Tijdens een rondleiding in een museum
            - Met twee niet geïdentificeerde mannen (in tweevoud)
          - Frankrijk. 1979?, 261; 2 stukken
            Bevat foto's met minister-president Van Agt en premier Raymond Barre
          - Griekenland. 1979, 262; 9 stukken, waaronder twee kleurenfoto's
            Betreft driedaags bezoek van 25 tot 28 mei 1979 met minister-president Van Agt.
            Bevat foto's van
            - De ontvangst door minister-president Karamanlis (2 stukken).
            - De ondertekening van het verdrag van toetreding van Griekenland tot de Europese gemeenschap.
            - Een bezoek aan de Akropolis in Athene (3 stukken).
            - Een bezoek aan Delphi (3 stukken, waaronder een kleurenfoto).
          - Hongarije. 1979, 263; 4 stukken, waaronder 3 kleurenfoto's
            Betreft informele opnamen tijdens werkbezoek aan Boedapest in 1980, met begeleidend schrijven van P.J. Langenberg, 8 januari 1981.
          - India. 1978, 264; 4 stukken, waaronder een kleurenfoto
            Betreft bezoek van 11-13 oktober 1978.
            Bevat foto en ansichtkaarten van de Taj Mahal.
          - Indonesië. 1980, 265; 18 stukken, waaronder 16 kleurenfoto's
            Betreft het staatsbezoek met minister-president Van Agt in april 1980.
            - De aanbieding van een geschenk aan Suharto en een ontvangst.
            - De aankomst in Jakarta. 2 stukken, kleurenfoto's
            - Een bezoek aan het blindeninstituut Wisma Tan Migat, 16 april 1980. 5 stukken, kleurenfoto's
            - Een demonstatie van bruidskostuums. 8 stukken, kleurenfoto's
            - Van der Klaauw op Sumatra. 1 stuk, kleurenfoto
          - Israël. 1979, 266; 21 stukken
            Betreft een bezoek in februari 1979.
            Bevat foto's van bezoeken aan Kapharnaum en Yad Vashem, een receptie en een diner met president Begin.
          - Italië. 1978, 267; 2 stukken
            Betreft een driedaags bezoek in november 1978.
            Bevat foto's met president Sandro Pertini en met de minister van buitenlandse zaken.
          - Japan. 1978-1979, 268; 22 stukken, waaronder 16 kleurenfoto's
            Betreft bezoeken in oktober 1978 en oktober 1979.
            1. Het bezoek in 16 oktober 1978.
            - Met minister van buitenlandse zaken Sonada en staatssecretaris van exportbevordering Beyen, 16 oktober 1978, in tweevoud.
            - Een bezoek aan het Nederlandse kerkhof te Desima. 3 stukken.
            - Niet nader geïdentificeerd: 10 kleurenfoto's en 1 zwart-wit foto.
            2. Het bezoek in oktober 1979.
            - Bezoek aan een school en een theeceremonie. 6 stukken, kleurenfoto's
          - Mexico. 1980, 269; 6 stukken
            Betreft bezoek in januari 1980 met een Nederlandse economische missie.
            Bevat onder andere foto's van een vergadering, een museumbezoek en een bal.
          - Oost Europa. 1978, 270; 21 stukken, waaronder 5 kleurenfoto's
            Betreft bezoeken aan Roemenië en Bulgarije in maart 1978.
            Bevat onder andere foto's:
            - Met de Roemeense president N. Ceausescu.
            - Van een officieel diner - op de achterkant van de foto's staan de namen vermeld van viceminister M. Jotov, vervanger van vice-minister Scetkov, de heer Versova en mevrouw Noneo. 15 stukken
            - Van mevrouw Van der Klaauw met een groep vrouwen. 3 stukken
            - Van een overleg.
            - Van een bezoek aan het Rilaklooster.
          - Singapore. 1980, 271; 1 stuk
            Betreft bezoek in december 1980
            Bevat foto van H.C. Van der Klaauw -van Everdingen bij de 'fingerpainter' dr Chen Wen Hsi.
          - Spanje. 1979, 272; 4 stukken
            Betreft een driedaags bezoek met minister-president Van Agt.
            Bevat foto's van minister-president Van Agt met koning Juan Carlos en met premier Suarez; beide foto's in tweevoud.
          - Syrië. 1978, 273; 8 stukken
            Betreft bezoek in december 1978.
            Bevat onder andere foto's met Assad en op de Golan hoogvlakte.
          - Thailand. 1980, 274; 2 stukken
            Betreft bezoek in 1980.
            Bevat onder andere foto's van Van der Klaauw met politici en bij een brug.
          - Turkije. 1980, 275; 21 stukken, kleurenfoto's
            Betreft een bezoek in 1980.
            Bevat foto's van bezoeken aan Istanbul en Ankara; met begeleidend schrijven van de Nederlandse ambassade, 1980.
          - Venezuela. 1980, 276; 7 stukken
            - Met president Luis Herrera.
            - Met minister van buitenlandse zaken José Alberto Zambrano Velasco.
            - Van de ondertekening van een verdrag ter voorkoming van dubbele belasting op zee- en luchtvervoer.
          - Verenigd Koninkrijk. 1981, 277; 1 stuk
            Betreft een bezoek aan Londen, aan Lord Carrington, minister van Buitenlandse Zaken van het Verenigd Koninkrijk op 30 juni 1981.
            Bevat foto waarop beide ministers elkaar de hand schudden.
          - Verenigde Staten. 1978-1981, 278; 3 stukken, waaronder een kleurenfoto
            Betreft bezoeken in 1978 en 1979 aan de Verenigde Naties in New York en in maart 1981 aan de president van de Verenigde Staten.
            Bevat foto's
            - Van Van der Klaauw achter het spreekgestoelte tijdens de Algemene Vergadering van de Verenigde Naties op 27 september 1978 en op 26 september 1979.
            - Van minister-president Van Agt en van der Klaauw in het Witte Huis op 31 maart 1981, kleurenfoto.
          - Zuid-Korea. 1978, 279; 34 stukken, waaronder twee kleurenfoto's
            Betreft een vierdaags bezoek van 22 tot 25 oktober 1978.
            Bevat foto's, onder andere:
            - Met minister van buitenlandse zaken Tong-Jim Park en staatssecretaris Beyen op het vliegveld, 22 oktober.
            - Bij de uitreiking eredoctoraat politieke wetenschappen, 23 oktober, 11 stukken, waaronder 1 in tweevoud en een kleurenfoto.
            - Bij de kranslegging bij het graf van de onbekende soldaat in Seoel en de vermoorde echtgenote van president Park, 24 oktober (ochtend), 2 stukken.
            - Bij het monument ter nagedachtenis van de gesneuvelde Nederlanders de Koreaanse oorlog en het bezoek aan de militaire begraafplaats te Pusan, 24 oktober (middag), 9 stukken, waarvan 1 in tweevoud.
            - Bij de ondertekening van een verdrag over vermijden van dubbele belasting en voorkomen van belastingontduiking door respectievelijk Van der Klaauw en Beyen, 25 oktober, 4 stukken, waarvan een in drievoud.
            - Bij de ontvangst van een aandenken op vliegveld.
            - Met zijn gastheren en zijn echtgenote op een balkon.
            - Bij een boekstalletje.
            - Bij een ontvangst, kleurenfoto.
          - Zwitserland. ca. 1980?, 280; 8 stukken
            Betreft de ondertekening in Genève van een niet nader geïdentificeerd verdrag.
        - Niet nader geïdentificeerde foto's., 281; 3 stukken
          Betreft: een grote groep op een terras in 1980 (mogelijk New York, Permanente Vertegenwoordiging bij de Verenigde Naties), vijf politici, waaronder Valéry Giscard d'Estaing, in januari 1981 en de vertegenwoordigers van Luxemburg, Nederland (Van der Klaauw) en Noorwegen aan een vergadertafel, 1981. 3 stukken
    - Documentatie, B.3.5
      - Plakboeken met krantenknipsels betreffende Van der Klaauw als minister, deels met fotokopieën., 1977-1981; 191-205; 15 delen
        - 1977, 13 december - 1978, 10 februari, 191
        - 1978, 13 februari - 16 maart, 192
        - 1978, 17 maart - 3 juni, 193
        - 1978, 5 juni - 29 september, 194
        - 1978, 28 september - 1979, 9 februari, 195
        - 1979, 9 februari - 23 juni, 196
        - 1979, 23 juni - 31 augustus, 197
        - 1979, 4 september - 2 november, 198
        - 1979, 2 november - 18 december, 199
        - 1979, 18 december - 1980, 1 januari en 1980, 2 juli - 24 oktober, 200
        - 1980, 1 januari - 28 maart, 201
        - 1980, 28 maart - 28 juni, 202
          Voor de periode juli - oktober zie inv. nr. 200.
        - 1980, 25oktober - 17 december, 203
        - 1980, 17 december - 1981, 10 februari, 204
        - 1981, 11 februari - 30 juli en 15 november, 205
      - ANP-persberichten en krantenknipsels betreffende de reis, van 11-25 oktober 1978, van minister van der Klaauw naar het Verre Oosten, fotokopieën., 206; 1 omslag
        Betreft India (11-13 oktober), Japan (15-17 oktober) en Zuid Korea (22-25 oktober)
    - Latere bemoeienissen voortvloeiend uit het ministerschap, B.3.6
      - Correspondentie., 1981; 207; 1 omslag
      - Rapport van J.F. Rummenie over het voorzitterschap van de Europese Gemeenschap in de jaren 1977-1981, geschreven in het kader van een stage op het Europa-instituut van de Universiteit van Amsterdam., 208
        Van der Klaauw is een van de geraadpleegde personen.
      - Rapport over de factor Taiwan in de Nederlands-Chinese betrekkingen, opgesteld door het bureau Onderzoek [van het ministerie van Buitenlandse Zaken], met bijlagen, 1982; met artikel in Keesings Historisch Archief over het bezoek van Van der Klaauw aan China, fotokopie., 1979; 209; 3 stukken
      - Stukken betreffende bijeenkomsten van oud-bewindslieden uit het kabinet Van Agt/Wiegel., 1982-1983, 1986-1988, 1995; 210; 1 omslag [dossier]
        Van der Klaauw was betrokken bij het organiseren van bijeenkomsten in Brussel (1983), Lissabon (1988; niet doorgegaan) en Leiden (1995).
      - Uitnodiging aan Van der Klaauw om te verschijnen voor de commissie uit de Tweede Kamer tot onderzoek van de mogelijke betrokkenheid van de Nederlandse militaire missie in Suriname bij de staatsgreep van 25 februari 1980 in dat land; met handgeschreven aantekeningen en Kamerstukken, fotokopieën., 1983-1984; 211; 1 omslag [d]
        Van der Klaauw werd op 16 november 1983 door de commissie gehoord.
      - Brief van Van der Klaauw aan J.M.M.J. Clerx, waarnemend directeur van het Centrum voor parlementaire geschiedenis van de Katholieke Universiteit Nijmegen, met commentaar op het hoofdstuk 'Buitenlandse zaken ... 1948-1951' uit de Parlementaire geschiedenis van Nederland na 1945, concept; met aantekeningen, handschrift; met kopij van het boek en begeleidend schrijven door Clerx., 1995; 212; 4 stukken
  - Ambtenaar buitenlandse dienst, 1981-1989, B.4
    - Ambassadeur te Brussel, 1981-1986, B.4.1
      - Diplomatiek paspoort, fotokopie. 1981, 213; 1 stuk
      - Correspondentie als ambassadeur in Brussel, met het ministerie van Buitenlandse Zaken en leden van het Corps Diplomatique, alfabetisch geordend op achternaam van de afzender., 1982-1986; 214-216; 3 omslagen
        - A t/m H, 214
        - I t/m R, 215
        - S t/m Z, 216
      - Advies van een departementale werkgroep van Buitenlandse Zaken aan de minister over de Nederlands-Belgische betrekkingen op waterstaatkundig gebied, fotokopie., 1976; 217; 1 stuk
        Waarschijnlijk ter informatie verzameld: uit het niet gepubliceerde hoofdstuk 'Brussel 1981-1986' van zijn memoires uit Van der Klaauw zijn ambitie om de waterwegenproblematiek op te lossen (zie inv. nr. 82).
      - Teksten van en aantekeningen voor toespraken en artikelen van Van der Klaauw in zijn tijd als ambassadeur in België., 1982-1986; 218; 1 omslag [d]
        Bevat ook de tekst een lezing gehouden door mw. H. van der Klaauw-van Everdingen over de schilder Escher, 1982.
      - Correspondentie naar aanleiding van lezingen en publicaties, met bijlagen., 1982-1986; 219; 1 omslag
      - Standpunt over medezeggenschap stationering Amerikaanse kernwapens in Nederland, toegezonden door de directie Atlantische samenwerking en veiligheidszaken., 1983; 220; 2 stukken
      - Plakboeken met foto's, krantenknipsels en brieven betreffende Van der Klaauw als ambassadeur in Brussel., 1981-1986; 221-225; 5 delen
        - 1981, 8 december - 1983, 1 maart, 221
        - 1983, 25 maart - 1984, 30 augustus, 222
        - 1984, 9 september - 1985, 23 juli, 223
        - 1985, 2 augustus - 1986, 24 juli, 224
        - 1986, mei - 24 juli, 225
      - Foto's van een zeilevenement (waarschijnlijk de Whitebread races) op 7 januari in Auckland, een bezoek aan de beeldentuin van Nic Jonker in Groot Schermer op 7 juli 1986 en de nationale parade op 21 juli 1986 met twee krantenknipsels., 282; 19 stukken, waaronder 15 kleurenfoto's
        Los aangetroffen in inv. nr. 224. Zie ook inv. nr. 226.
      - Stukken betreffende contacten met de media en krantenartikelen over Van der Klaauw., 1982-1983, 1986; 226; 1 omslag
        Betreft: politieke samenwerking met Griekenland, (Fries Dagblad 1982); aanvraag voor een interview door HUMO, 1982; de affaire kolonel Valk in Suriname; bedankkaart van Jan Lenferink voor medewerking aan het tv-programma RUR, 1986; begeleidende brief van de Alkmaarse Courant bij foto's van bezoek aan beeldentuin van Nic Jonk te Groot Schermer, 1986 (voor de foto's zie inv. nr. 282).
    - Ambassadeur te Lissabon, 1986-1989, B.4.2
      - Correspondentie als ambassadeur in Lissabon., 1986-1989; 227; 1 omslag
        Met de aflevering van het tijdschrift Elsevier van 29 juni 1989, waarin een afscheidsinterview.
      - Documentatie over de kwestie Oost-Timor, toegezonden ter voorbereiding op de post van ambassadeur te Lissabon., 1985-1986; 228; 5 stukken
        Bevat de bevindingen van ambassadeur Van Dongen uit Indonesië tijdens zijn bezoek aan Oost-Timor, 9-14 augustus 1985 en een update daarvan van 17 juni 1986.
      - Stukken betreffende de goedkeuring van de in februari 1986 ondertekende Europese akte door de Tweede Kamer., 1986, gedrukt; 229; 1 stuk
      - Plakboeken met foto's, krantenknipsels en brieven betreffende Van der Klaauw als ambassadeur in Lissabon., 1986-1989; 230-231; 2 delen
        - 1986, 26 augustus - 1987, 23 juli, 230
        - 1987, 14 juli - 1989, 12 juli, 231
      - Foto van de aanwezigen op de ambassadeursconferentie op 28 augustus 1986 in Den Haag., 283; 1 stuk
      - Ingekomen gelukwensen ter gelegenheid van de benoeming tot commandeur in de orde van Oranje Nassau, alfabetisch geordend op achternaam van de afzender., 1989; 232; 1 omslag
  - Overige functies en activiteiten, B.5
    - Lid van de Volkspartij voor Vrijheid en Democratie (VVD), B.5.1
      - Correspondentie van Van der Klaauw met leden van de VVD, met bijlagen, deels in afschrift., 1977-1986; 233; 1 omslag [d]
      - Aantekeningen voor een betoog voor 'Telders', voor het bezoek van een groep studenten aan Israël, over de Europese Politieke Samenwerking (EPS) en de Midden-Oostenproblematiek, [1981], in handschrift en getypt, met als bijlagen de resolutie nr. 242 van de Veiligheidsraad van de Verenigde Naties van 22 november 1967 en stukken van de Europese gemeenschap, fotokopieën., 1967-1981; 234; 4 stukken
        De prof. mr. B.M. Teldersstichting is het wetenschappelijk bureau van de VVD.
    - Voorzitter van de Raad van Toezicht van het Instituut Clingendael, B.5.2
      Van der Klaauw werd in de vergadering van 13 oktober 1989 op persoonlijke titel benoemd tot lid van de Raad van Toezicht en voorzitter. Hij bekleedde deze functie tot 1998.
      - Vergaderstukken van de Raad van Toezicht van Instituut Clingendael., 1989-1991; 235; 1 omslag
        Openbaarheid beperkt tot 1 januari 2041
      - Teksten van toespraken over Europese politiek, en over de verhouding tussen Oost en West, Clingendael, handschrift., 1989; 236; 2 stukken
    - Co-voorzitter van het comité van wijzen inzake de Nederlands-Vlaamse culturele samenwerking, B.5.3
      Het comité werd ingesteld door de vaste gemengde commissie ter uitvoering van het cultureel verdrag tussen Nederland en België uit 1946. Het comité, dat bestond uit drie Belgen en drie Nederlanders, werd in op 21 augustus 1990 geïnstalleerd, met de opdracht het verdrag te evalueren. Van der Klaauw was de Nederlandse co-voorzitter.
      - Stukken betreffende de werkzaamheden van het Comité van Wijzen inzake de Nederlands-Vlaamse culturele samenwerking, met concept, deels in afschrift., 1990-1991; 237; 1 omslag
    - Auteur, 1992-1995, B.5.4
      - Crisis in voormalig Joegoslavië, in handschrift; met krantenknipsel over het Nieuwe Europa., 1992; 238; 2 stukken
      - Geschiedenis van de koningen der Belgen, klad en concept, in handschrift., [1993]; 239; 1 stuk
    - Overige activiteiten, B.5.5
      - Correspondentie over het verzoek van prins Sadruddin Aga Khan aan Van der Klaauw om op persoonlijke titel zitting te nemen in een onafhankelijke commissie voor international humanitaire vraagstukken, 1979, 1982-1983, deels in afschrift (doorslagen) met vergaderstukken van de VN, afschriften., 240; 1 omslag
        Het verzoek kwam de Nederlandse regering niet gelegen.
      - Stukken betreffende de 18e conferentie over de Verenigde Naties in de volgende decade, met als onderwerp 'The United Nations: Peace and security', georganiseerd door de Stanley Foundation, Burgenstock (Zwitserland), 25-30 juni 1983, deels in afschrift., 1981, 1983-1984; 241; 1 omslag
        Van der Klaauw woonde de conferentie bij op uitnodiging van C. Maxwell Stanley, oprichter en president van de Stanley Foundation.
      - Samenwerking van 15-16 november 1985 te Bonn, met bijlagen deels in afschrift., 1985-1986; 242; 1 omslag